【裁判字號】    95,交抗,719
【裁判日期】    951005
【裁判案由】    違反道路交通管理處罰條例
【裁判全文】
臺灣高等法院交通事件裁定             95年度交抗字第719號
抗  告  人  乙○○
抗  告  人  丙○○
抗  告  人  丁○○
抗  告  人  戊○○
抗  告  人  己○○
抗  告  人  庚○○
                    送達代收人.
                    住台北縣三重市○○○街248號
上列抗告人因違反道路交通管理處罰條例案件，不服臺灣桃園地
方法院，中華民國95年8月9日所為裁定（95年度交聲字第93號）
，提起抗告，本院裁定如下：
    主  文
抗告駁回。
    理  由
一、抗告意旨：詳如附件刑事抗告狀所載。
二、按設有禁止臨時停車標誌、標線處所不得臨時停車；汽車駕
    駛人在設有禁止臨時停車標誌、標線處所臨時停車者，處新
    臺幣（以下同）300元以上600元以下罰鍰，道路交通安全規
    則第111條第1項第3款，道路交通管理處罰條例第55條第3款
    分別定有明文。
三、經查:
  (一)道路交通標線設置目的，在於提供車輛駕駛人及行人有關道
    路路況之警告、禁制、指示等資訊，以便利行旅及促進交通
    安全；標線之設置，由主管機關依其管轄辦理之；而所稱主
    管機關，指公路主管市區道路主管機關及警察機關，道路交
    通標誌標線號誌設置規則第2條、第4條第1項、第5條分別定
    有明文。又直轄市道路及交通之規劃、營運及管理，係屬直
    轄市自治事項，地方制度法第18條第10款第1、2點定有明文
    。依前開規定所示，臺北市區之標線設置及交通規劃管理係
    屬臺北市政府之權限範圍，臺北市政府為促進交通安全，便
    利行人及車輛之行車安全，有權自行變更原有標線之設置規
    劃。抗告意旨稱臺北市政府無權變更原有道路標線設置，且
    高雄市政府對本案亦有爭執，應報請交通部核定乙節，委無
    可採。
  (二)本件抗告人乃均坦承確有分別於附表所示之時間，駕駛如附
    表所示車牌號碼之營業大客車，在臺北市○○路○段「設有
    禁止臨時停車標線處所」臨時停車，遭臺北市政府警察局員
    警摰單舉發之事實不諱。而臺北市○○路○段原為長途客運
    車起迄總站，臺北市政府為落實推動城際客運轉運站政策，
    及減少大客車於臺北市市區道路繞行及於路側密集設站衍生
    之交通、環境、噪音及居住品質問題等，推動國道客運臺北
    總站，就相同範圍進行管制事宜：(1)臺北市政府交通局業於
    92年4月8日發函預告各業者臺北車站周邊即將進行管制；(2)
    93年2月10日公告並轉知業者「臺北車站周邊國道客運及公
    路客運設站（第一階段）－禁止新設站位」；(3)93年11月22
    日公告並轉知業者「臺北車站周邊國道客運及公路客運設站
    （第二階段）－撤除現有路側站位（自國道客運臺北總站起
    用日起實施，得有緩衝三個月）」；(4)94年8月2日將國道客
    運臺北總站路線調整計畫提報交通部，並副知各業者重申管
    制事宜；(5)94年8月16日國道客運臺北總站啟用；(6)94年9月
    16日函知各業者，自94年11月16日起開始管制；(7)94年11月
    14日公告並轉知各業者「臺北車站周邊國道客運及公路客運
    設站（第二階段）－撤除現有路側站位實施日期自94年11月
    16日起」；(8)94年11月9日赴現場各業者站牌處張貼公告；
    (9)94年11月15日第二次赴現場各業者站牌處張貼公告；(10)94
    年11月16日開啟管制及執法等情，業前經臺北市政府警察局
    大同分局以95年1月4日北市警同分交字第09530007700號函
    及臺北市政府交通局以95年6月14日北市交二字第095329497
    00號函向原審法院函覆明確。臺北市政府交通局既已多次公
    告，並至現場各業者站牌處揭示公告，抗告人及所屬之阿羅
    哈公司自能得知該禁止臨時停車之公告，則抗告人上開臨時
    停車處所即臺北市承德站，業於94年11月16日起不得再行臨
    時停車搭載旅客，並為抗告人所明知，抗告人自有違規停車
    之事實。
  (三)至臺北市政府變更長途客運業營業路線及撤銷設站處所之處
    分，如阿羅哈公司認為有所不當或違誤，自應依法申訴、或
    與當地政府協議、或請求中央機關核定辦理、或透過行政訴
    訟等方式尋求救濟。且臺北市政府因所為管制區之變更，在
    未經有權機關認定為違法無效之行政處分前，縱高雄市政府
    尚有不同意見，抗告人仍有遵守變更後之交通標線規範之義
    務。則抗告人上開違規臨時停車之行為，在臺北市政府所為
    變更標誌行政處分仍屬有效前提下，抗告人顯不得以主觀認
    定臺北市政府違法變更標誌，作為本件免罰之依據。
  (四)原裁定認定受處分人在「設有禁止臨時停車標線處所」臨時
    停車之違規行為明確，原處分機關依道路交通管理處罰條例
    第55條第3款之規定分別裁處受處分人各300元罰鍰，並無違
    誤，從而駁回其異議，經核並無不合，抗告人仍執陳詞指摘
    原審裁定不當，為無理由，應予駁回。
四、據上論結，應依道路交通案件處理辦法第26條，刑事訴訟法
    第412條，裁定如主文。
中    華    民    國    95    年    10    月    5     日
                    交通法庭審判長法  官  溫耀源
                                  法  官  陳健順
                                  法  官  邱同印
以上正本證明與原本無異。
不得再抗告。
                                  書記官  莊昭樹
中    華    民    國    95    年    10    月    5     日
附表：
┌──┬───┬────┬──────┬──────────┐
│編號│受處分│車牌號碼│違規時間    │  裁  決  書        │
│    │人姓名│        │            │                    │
├──┼───┼────┼──────┼──────────┤
│1   │乙○○│AG-516  │94年11月25日│桃監裁罰字第裁      │
│    │      │        │15時25分    │52-A5I002007號      │
├──┼───┼────┼──────┼──────────┤
│2   │丙○○│XB-001  │94年11月16日│桃監裁罰字第裁      │
│    │      │        │15時42分    │52-AEB534887號      │
├──┼───┼────┼──────┼──────────┤
│3   │丙○○│XB-001  │94年12月1 日│桃監裁罰字第裁      │
│    │      │        │13時37分    │52-A5L403146號      │
├──┼───┼────┼──────┼──────────┤
│4   │丙○○│XB-001  │94年11月28日│桃監裁罰字第裁      │
│    │      │        │13時24分    │52-A5I204197號      │
├──┼───┼────┼──────┼──────────┤
│5   │丁○○│268-FB  │94年11月16日│桃監裁罰字第裁      │
│    │      │        │17時19分    │52-A5K302521號      │
├──┼───┼────┼──────┼──────────┤
│6   │戊○○│200-FD  │94年11月16日│桃監裁罰字第裁      │
│    │      │        │18時19分    │52-A5I304824號      │
├──┼───┼────┼──────┼──────────┤
│7   │己○○│269-FB  │94年11月17日│桃監裁罰字第裁      │
│    │      │        │09時58分    │52-AEU040367號      │
├──┼───┼────┼──────┼──────────┤
│8   │庚○○│XA-999  │94年11月18日│桃監裁罰字第裁      │
│    │      │        │11時05分    │52-A5J004147號      │
├──┼───┼────┼──────┼──────────┤
│9   │庚○○│XA-999  │94年11月17日│桃監裁罰字第裁      │
│    │      │        │19時42分    │52-A5J902378號      │
└──┴───┴────┴──────┴──────────┘


司法院資訊處製作；財團法人民間司法改革基金會備份。
